【裁判字號】    97,訴,302
【裁判日期】    970630
【裁判案由】    違反毒品危害防制條例
【裁判全文】
臺灣嘉義地方法院刑事判決               97年度訴字第302號
公  訴  人  臺灣嘉義地方法院檢察署檢察官
被      告  甲○○
上列被告因違反毒品危害防制條例案件，經檢察官提起公訴（九
十七年度毒偵字第四六一號），被告於準備程序中就被訴事實為
有罪之陳述，經本院合議庭裁定由受命法官改依簡式程序審理，
判決如下：
    主  文
甲○○施用第一級毒品，累犯，處有期徒刑拾月，扣案海洛因柒
包（淨重零點捌參公克）均沒收銷燬之，上開毒品外包裝袋柒個
均沒收；又施用第二級毒品，累犯，處有期徒刑肆月。應執行有
期徒刑壹年，扣案海洛因柒包（淨重零點捌參公克）均沒收銷燬
之，上開毒品外包裝袋柒個均沒收。
    事  實
一、甲○○前於民國九十二年間因施用毒品案件，經本院以九十
    二年度毒聲字第八一四號裁定觀察勒戒，於九十二年四月七
    日執行完畢出監，復於同年再因施用毒品，經本院以九十二
    年度毒聲字第九０二號裁定令入戒治處所施以強制戒治，迄
    九十三年一月九日因毒品危害防制條例修正施行而免除戒治
    ，同案刑事部分則經本院以九十二年度訴字第五二五號判處
    有期徒刑七月確定；復於九十五年間因搶奪等案件，經本院
    以九十五年度訴字第一九八號判處應執行有期徒刑一年四月
    確定，後經裁定減刑為應執行有期徒刑八月；再於九十五年
    間因違反毒品危害防制條例案件，經本院分別以九十五年度
    嘉簡字第二０三號、九十五年度訴字第二六０號、九十五年
    度嘉簡字第九一八號判決，分別判處有期徒刑六月、有期徒
    刑七月及有期徒刑四月確定，嗣經定其應執行刑為有期徒刑
    一年三月確定，後經裁定減刑為應執行有期徒刑七月又十五
    日確定，上開二應執行刑接續執行，迄九十六年十二月十日
    易科罰金執行完畢。詎甲○○仍不知悔改，在上開觀察勒戒
    執行完畢五年內，另起施用第一級毒品之犯意，於九十七年
    三月五日下午一時許，在嘉義市○○路與大同路口之公園廁
    所內，以將第一級毒品海洛因加水後使用針筒施打之方式，
    施用海洛因乙次；另基於施用第二級毒品甲基安非他命之犯
    意，於九十七年三月五日晚上九時三十八分往前回溯九十六
    小時內之某時（不含公權力拘束時間），在某處以將甲基安
    非他命置於玻璃球內點火燒烤後，吸食煙霧之方式，施用第
    二級毒品甲基安非他命乙次。嗣於九十七年三月五日晚間八
    時十分許，為警在嘉義市○○路與新榮路口查獲，扣得第一
    級毒品海洛因七包（淨重零點八三公克，空包裝總重一點五
    三公克），並採集甲○○尿液送驗，結果呈嗎啡及甲基安非
    他命陽性反應，而知上情。
二、案經嘉義市政府警察局移送臺灣嘉義地方院檢察署檢察官偵
    查起訴。
    理  由
一、本件係經被告甲○○於準備程序當庭表示認罪，而經本院裁
    定以簡式審判程序加以審理，則依據刑事訴訟法第二百七十
    三條之二、同法第一百五十九條第二項之規定，不適用傳聞
    法則有關限制證據能力之相關規定，合先敘明。
二、訊據被告甲○○對於上開犯罪事實均坦承不諱，佐以被告於
    九十七年三月五日晚間九時三十八分許，經警得其同意採尿
    送驗，其結果呈嗎啡陽性（按施用海洛因後，經人體之水解
    代謝作用，會呈嗎啡陽性反應）及甲基安非他命陽性反應乙
    情，有高雄市立凱旋醫院濫用藥物尿液檢驗報告（檢體編號
    為：3D970302號）、代號與真實姓名對照表、搜索同意書、
    搜索扣押筆錄、扣押物品目錄表、扣押物品收據各一份、扣
    案物照片三幀在卷可佐，且扣案疑似海洛因之白粉七小包，
    經送鑑定結果確含有海洛因成分，其中海洛因淨重０點八三
    公克（空包裝重一點五三公克）等情，有法務部調查局濫用
    藥物實驗室九十七年三月二十四日調科壹字第09723016180
    號鑑定書一份在卷足憑，並有海洛因七小包扣案可資佐證，
    是上開補強證據，已足資擔保被告前述自白之真實性，核與
    事實相合，可信為真實。又被告前於九十二年間因施用毒品
    案件，經本院以九十二年度毒聲字第八一四號裁定觀察勒戒
    ，於九十二年四月七日執行完畢出監，復於同年再因施用毒
    品，經本院以九十二年度毒聲字第九０二號裁定令入戒治處
    所施以強制戒治，迄九十三年一月九日因毒品危害防制條例
    修正施行而免除戒治等情，此有臺灣高等法院被告前案紀錄
    表乙份在卷可參。是被告於觀察勒戒、強制戒治執行完畢釋
    放後，五年內再犯本件施用海洛因、甲基安非他命犯行，至
    堪認定，應依法論科。
三、查海洛因、甲基安非他命分別為毒品危害防制條例第二條第
    二項第一款、第二款所定之第一級、第二級毒品，故核被告
    甲○○所為，係犯毒品危害防制條例第十條第一項之施用第
    一級毒品罪及同條第二項之施用第二級毒品罪。被告施用前
    持有海洛因、甲基安非他命之低度行為，應為各該施用之高
    度行為所吸收，均不另論罪。其所犯上開二罪，犯意各別，
    觸犯構成要件不同之罪名，應予分別論處，併合處罰。再被
    告前於九十五年間因搶奪等案件，經本院以九十五年度訴字
    第一九八號判處應執行有期徒刑一年四月確定，後經裁定減
    刑為應執行有期徒刑八月；再於九十五年間因違反毒品危害
    防制條例案件，經本院分別以九十五年度嘉簡字第二０三號
    、九十五年度訴字第二六０號、九十五年度嘉簡字第九一八
    號判決，分別判處有期徒刑六月、有期徒刑七月及有期徒刑
    四月確定，嗣經定其應執行刑為有期徒刑一年三月確定，後
    經裁定減刑為應執行有期徒刑七月又十五日確定，上開二罪
    接續執行，迄九十六年十二月十日易科罰金執行完畢等情，
    業如前述，並有上述前案紀錄表附卷可稽，其於受徒刑之執
    行完畢後五年內，故意再犯本件有期徒刑以上之二罪，均為
    累犯，應依刑法第四十七條第一項之規定分別加重其刑。爰
    審酌被告曾因施用毒品經裁定觀察勒戒、強制戒治，猶未知
    警惕而再犯本案，足見其未徹底戒除施用毒品，惟念及施用
    毒品本質上係戕害自身健康之行為，尚未嚴重破壞社會秩序
    或侵害他人權益，且被告坦承犯行、犯後態度尚屬良好暨其
    犯罪之動機、目的、手段、高中肄業之智識程度等一切情狀
    ，分別量處如主文所示之刑，並定其應執行之刑。
四、扣案之海洛因七小包（淨重０點八三公克，空包裝重一點五
    三公克），應依毒品危害防制條例第十八條第一項前段規定
    沒收銷燬之；又上開毒品外包裝袋七個，係被告所有，用於
    包裹第一級毒品，防其裸露、逸出、潮濕，便於持有藉以於
    上開時間施用海洛因，亦經被告供述明確，為被告供本件施
    用第一級毒品所用之物，亦應依刑法第三十八條第一項第二
    款規定，宣告沒收之。
據上論斷，應依刑事訴訟法第二百七十三條之一第一項、第二百
九十九條第一項前段，毒品危害防制條例第十條第一項、第二項
、第十八條第一項前段，刑法第十一條、第四十七條第一項、第
五十一條第五款、第三十八條第一項第二款，判決如主文。
本案經檢察官蔡彥守到庭執行職務。
中    華    民    國    97    年    6     月    30    日
                  刑事第一庭    法  官  黃琴媛
上列正本證明與原本無異。
如不服本判決，應於判決送達後十日內向本院提出上訴狀，上訴
書狀依法應敘述具體理由，如未敘述具體理由者，應於上訴期間
屆滿後二十日內補提理由書於本院（均應附繕本）。
中    華    民    國    97    年    6     月    30    日
                                書記官  李彩娥
附錄本判決論罪法條：
毒品危害防制條例第10條
施用第一級毒品者，處6 月以上5 年以下有期徒刑。
施用第二級毒品者，處3 年以下有期徒刑。


司法院資訊處製作；財團法人民間司法改革基金會備份。
